# 陈版及各位大侠咨询一个关于bot的业务

提问人：4029700 时间：2015-10-22 10:07:47
基本情况：我公司与某个旅游度假区管理委员会签订一个合作投资协议书，协议规定：管委会作为投资方，我公司作为项目出资方和经营主体。 具体合作方式是：管委会以土地出资，我公司负责地上建筑物建造，建造完成后，我公司有偿使用地上建筑物 50 年，每年支付一定金额的土地使用费和房屋建筑物的使用费， 50 年后，地上建筑物无偿移交给管委会。 请问上述事项的会计处理是否按照bot业务来处理？如果不按bot业务处理，该建筑物如何入账？

回答人：chenyiwei
你可以先参考一下这个案例：http://bbs.esnai.com/thread-5039540-1-1.html。 如果该 50 年期间内，你公司可以利用所建造的房屋进行自主经营的，则实质是土地租赁，不是BOT业务。

提问人：苹果宝贝 007 时间：2016-10-14 09:15:55
请问陈版： 属于租赁业务不适用BOT会计处理的情况下，项目公司地面固定资产等投入该如何入账？

回答人：chenyiwei
在租赁的土地上投资建房，应作为租赁资产改良支出，计入长期待摊费用。